【裁判字號】    99,審易,1714
【裁判日期】    990615
【裁判案由】    詐欺
【裁判全文】
臺灣高雄地方法院刑事判決            99年度審易字第1714號
公  訴  人  臺灣高雄地方法院檢察署檢察官
被      告  甲○○
上列被告因詐欺案件，經檢察官提起公訴（99年度偵字第5494號
）暨移送併辦（臺灣臺南地方法院檢察署99年度偵字第3553號）
，因被告自白犯罪，本院依簡式審判程序判決如下：
    主  文
甲○○犯詐欺取財罪，處有期徒刑參月，如易科罰金，以新臺幣
壹仟元折算壹日。緩刑貳年，並應向檢察官指定之公益團體、地
方自治團體或社區提供肆拾小時之義務勞務，緩刑期間付保護管
束。
    事  實
一、甲○○明知並無數位相機可資出售，亦無出售數位相機之真
    意，竟意圖為自己不法之所有，於民國98年12月2 日（起訴
    書誤載為「98年12月18日」）晚間7 時56分許，以其向「露
    天拍賣網站」（起訴書及併辦意旨書均誤載為「雅虎奇摩網
    站」）申設之「rina_771012 」帳號登入該網站，在該網站
    上同時刊登拍賣「Sony EricssonT2 數位相機2 台」、「So
    ny W290 數位相機」之虛偽廣告，並留下其母郭英美申請之
    門號0000000000號行動電話作為聯絡工具。適有(一)葉昆明於
    98 年12 月15日某時，在彰化縣和美鎮○○路○段255 巷31
    號住處上網，見有前揭拍賣「Sony W290 數位相機」之廣告
    ，誤認甲○○有販賣商品之真意，乃下標購買，並於同日稍
    後匯款新臺幣（下同）6,000 元至甲○○申設之華南商業銀
    行（下稱華南銀行）永康分行000-000000000000號帳戶內。
    (二)丙○○於98年12月17日晚間7 時45分許（起訴書誤載為98
    年12 月18 日上午8 時30分許），在高雄縣湖內鄉○○村○
    ○路35巷8 號住處上網時，見有前揭拍賣「Sony EricssonT
    2 數位相機2 台」之廣告，誤認甲○○有販賣商品之真意，
    遂於得標後，於翌日上午8 時30分許匯款11,000元，至甲○
    ○之前揭帳戶。(三)李雄壹於98年12月20日某時，在臺中縣大
    里市○○路142 號住處上網時，見有前揭拍賣「Sony W290
    數位相機」之廣告，誤認甲○○有有販賣商品之真意，乃下
    標購買，並於同年月22日（併辦意旨書誤載為同年月20 日
    ）上午10時12分許，匯款6,000 元至甲○○之前揭帳戶。嗣
    因葉昆明、丙○○、李雄壹均未收得貨品，方知受騙並報警
    處理，經警循線追查後，而知悉上情。
二、案經高雄縣政府警察局湖內分局報告臺灣高雄地方法院檢察
    署檢察官偵查起訴暨臺中縣警察局霧峰分局報告臺灣臺南地
    方法院檢察署檢察官移送併辦。
    理  由
一、上開事實，業據被告甲○○於本院審理中坦白承認，核與證
    人丙○○、郭英美、李雄壹、葉昆明於警詢中證述之情節相
    符；復有受理刑事案件報案三聯單、受理詐騙帳戶通報警示
    簡便格式表、受理各類案件記錄表、「Sony EricssonT2 特
    價出售，要買要快（成本價拋售）」網頁擷取畫面、郵政跨
    行匯款申請書、0000000000號電話通聯記錄、華南銀行永康
    分行99年3 月2 日華永康存字第990046號函及所附客戶基本
    資料、存款往來明細表暨對帳單、受理各類案件紀錄表、受
    理詐騙帳戶通報警示簡便格式表、內政部警政署反詐騙案件
    紀錄表、台新商業銀行自動櫃員機交易明細表、華南銀行活
    期性存款憑條可參，足認被告自白與事實相符。從而，本件
    事證明確，被告犯行已堪認定，應依法論科。
二、核被告所為，係犯行法第339 條第1 項之詐欺取財罪。被告
    於同時、地上網刊登前揭廣告詐騙被害人葉昆明、丙○○、
    李雄壹等人之財物，係一行為而觸犯3 個詐欺取財罪名，為
    想像競合犯，應依刑法第55條之規定，從一情節較重之詐取
    被害人丙○○11,000元金額之部分處斷。檢察官雖未就被告
    詐欺葉昆明、李雄壹部分之犯行起訴，惟此部分犯行與起訴
    詐欺丙○○部分之犯行為想像競合犯之裁判上一罪，已如前
    述，為起訴效力所及，且經檢察官移送併辦，本院自應併予
    審理。本院審酌被告在網際網路之網頁上刊登虛偽廣告，吸
    引被害人注意，以此詐術騙取他人財物，嚴重破壞人際間之
    信任關係，顯不足取；惟念及被告犯後終能坦承犯行，態度
    尚可，騙取之金錢不高，業與3 位被害人和解且賠償其等損
    害，有和解書在卷可參等一切情狀，量處如主文所示之刑；
    另衡酌被告學歷為大學肄業、家境勉持等情，諭知如主文所
    示易科罰金之折算標準，藉資懲儆。末查，被告前未曾因故
    意犯罪受有期徒刑以上刑之宣告等情，有臺灣高等法院被告
    前案紀錄表在卷可參，其因一時不慎，偶罹刑典，業與被害
    人和解，已見悔意，經此偵審程序及罪刑之宣告，應能知所
    警惕，信無再犯之虞，本院認所宣告之刑以暫不執行為適當
    ，爰併予宣告緩刑2 年，以啟自新。復為使被告於緩刑期間
    內，能深知戒惕，併宣告其於緩刑期間內，向指定之公益團
    體、地方自治團體或社區，提供40小時之義務勞務，期能使
    被告於義務勞務過程，確切明瞭其行為所造成之損害，並培
    養正確觀念。另依刑法第93條第1 項第2 款規定宣告在緩刑
    期間付保護管束，俾能由觀護人予以適當督促，並發揮附條
    件緩刑制度之立意及避免短期自由刑執行所肇致之弊端，以
    期符合本件緩刑目的，併此敘明。
據上論斷，依刑事訴訟法第273 條之1 第1 項、第299 條第1 項
，刑法第339 條第1 項、第55條、第41條第1 項前段、第74條第
1項 第1 款、第2 項第5 款、第93條第1 項第2 款，判決如主文
。
本案經檢察官乙○○到庭執行職務。
中    華    民    國    99    年    6    月    15    日
                  刑事第十庭  法  官  方錦源
以上正本證明與原本無異。
如不服本判決應於收受本判決後10日內向本院提出上訴書狀，並
應敘述具體理由，如未敘述上訴理由者，應於上訴期間屆滿後20
日內補提理由書狀於本院（均須按他造當事人之人數附繕本）「
切勿逕送上級法院」。
中    華    民    國    99    年    6    月    15    日
                               書記官  黃勤涵
附錄本案論罪科刑法條全文：
刑法第339條第1項：
意圖為自己或他人不法之所有，以詐術使人將本人或第三人之物
交付者，處5 年以下有期徒刑、拘役或科或併科1 千元以下罰金
。

司法院資訊處製作；財團法人民間司法改革基金會備份。
